【裁判字號】    97,抗,1728
【裁判日期】    971021
【裁判案由】    停止執行
【裁判全文】
臺灣高等法院民事裁定                  97年度抗字第1728號
抗  告  人  己○○○
            丁○○
            乙○○
            戊○○
            丙○○
共同代理人  吳啟玄律師
抗告人與相對人甲○○等間，因債務人異議之訴事件，聲請停止
執行，對於中華民國97年8月18日臺灣臺北地方法院97年度聲字
第2750號所為裁定，提起抗告，本院裁定如下：
    主  文
抗告駁回。
抗告程序費用由抗告人負擔。
    理  由
一、按：有回復原狀之聲請，或提起再審或異議之訴，或對於和
    解為繼續審判之請求，或提起宣告調解無效之訴、撤銷調解
    之訴，或對於許可強制執行之裁定提起抗告時，法院因必要
    情形或依聲請定相當並確實之擔保，得為停止強制執行之裁
    定，強制執行法第18條第 2項定有明文。最高法院95年度臺
    抗字第 781號亦著有：「法院因必要情形或依聲請定相當並
    確實之擔保，為停止強制執行之裁定者，該擔保金額之多寡
    應如何認為相當，固屬法院職權裁量之範圍。惟此項擔保係
    備供強制執行債權人因停止執行所受損害之賠償，故法院定
    擔保金額時，自應斟酌該債權人因停止執行可能遭受之損害
    ，以為衡量之標準。」之裁判意旨，可資參照。
二、抗告人於原法院聲請意旨略以：相對人等依據原法院72年度
    訴字第 211號、本院72年度上字第2161號民事判決、最高法
    院73年度臺上字第 165號民事裁定為執行名義，具狀聲請原
    法院民事執行處就抗告人之被繼承人劉金木及第三人何鵬飛
    、李連興、李連進、蔡新田、李茂松所有之臺北市○○街46
    號、44-1號、48號等房屋強制執行拆屋還地（原法院95年度
    執字第 26661號、76年度執字第3953號強制執行事件），惟
    相對人等於前開訴訟中，並未以全體房屋所有權人為被告，
    而使之一同被訴，顯有當事人不適格之情形，抗告人業於民
    國97年 7月16日提起債務人異議之訴，由原法院97年度訴字
    第5117號受理在案，為免抗告人等遭受不可回復之損害，爰
    依強制執行法第18條之規定，聲請裁定准供擔保停止原法院
    95年度執字第26661號(即76年度執字第3953號）強制執行事
    件之強制執行程序等語。
三、原法院以：經調閱原法院95年度執字第 26661號、76年度執
    字第3953號執行卷宗、及原法院97年度訴字第5117號債務人
    異議之訴民事卷宗審究後，認為抗告人之聲請為有理由，應
    予准許。本件強制執行之內容係命抗告人之被繼承人劉金木
    及第三人何鵬飛、李連興、李連進、劉金木、蔡新田、李茂
    松分別將如原裁定附圖所示甲、乙、丙、丁部分面積各 111
    、116、102、14平方公尺房屋拆除，並將該部分土地返還相
    對人及其他共有人，抗告人僅對其中如附圖所示甲部分（面
    積 111平方公尺，以下稱系爭土地）聲請停止強制執行，爰
    審酌相對人等因本件供擔保停止執行所受之損害，應係該遭
    占用之土地(面積111平方公尺）無法使用，致受有相當租金
    之損害，參以系爭土地位於臺北市區內，依土地法第97條規
    定，認以系爭土地申報地價10％作為計算相對人因停止執行
    之損害金基準為允當，而系爭土地96年度之申報地價為每平
    方公尺新臺幣（以下同）40,658.4元（原法院97年度訴字第
    5117號卷原證15土地登記謄本），抗告人等占用系爭土地面
    積為 111平方公尺，本件抗告人所提債務人異議之訴訟標的
    價額為130萬元，未逾150萬元，為不得上訴第三審案件，參
    考各級法院辦案期限實施要點規定，第一、二審通常程序審
    判案件之辦案期限分別為1年4個月、2年，共計3年 4個月，
    加上裁判送達、上訴、分案等期間，該債務人異議之訴案件
    審理期限預估約須4年，認本件供擔保金額以1,805,233元（
    計算式：40,658.4×111×10％×4= 1,805,233，四捨五入）
    為適當，並以此數額為抗告人提起債務人異議之訴，相對人
    因停止執行致未能即時受償之損害額。參照最高法院95年度
    臺抗字第781號之裁判意旨，尚無不合。
四、抗告意旨以抗告人等對於原裁定附圖所示甲部分之房屋，僅
    有應有部分1/3，提供擔保金額亦應以1/3計算等語；惟查抗
    告人等提起債務人異議之訴，因提供擔保所停止執行者，為
    附圖所示甲之房屋全部，而非僅抗告人等之應有部分 1/3，
    自應以附圖所示甲部分之房屋全部，因停止執行計算相對人
    所受之損害，抗告人等以對於原裁定附圖所示甲部分之房屋
    僅有應有部分1/3，提供擔保金額亦應以1/3計算，指摘原法
    院之裁定不當，求予廢棄，為無理由，應予駁回。
五、據上論結，本件抗告為無理由，依強制執行法第30條之 1、
    民事訴訟法第495條之1、第449條第1項、第95條、第78條之
    規定，裁定如主文。
中    華    民    國    97    年    10    月    21    日
                    民事第五庭
                        審判長法  官  魏麗娟
                              法  官  黃雯惠
                              法  官  陳博享
正本係照原本作成。
本裁定除以適用法規顯有錯誤為理由，並經本院許可外，不得再
抗告。如提起再抗告，應於收受後10日內委任律師為訴訟代理人
向本院提出再抗告狀。並繳納再抗告費新台幣１千元。
中    華    民    國    97    年    10    月    23    日
                              書記官  姚麗華


司法院資訊處製作；財團法人民間司法改革基金會備份。
